# 合同资产是否含增值税？

提问人：竹子 2011 时间：2021-04-25 16:16:12
如题。

回答人：chenyiwei
此问题有争议，目前尚无定论。
从“同一合同下的合同资产和合同负债抵销列报”这一点来看，这两者在是否含税的问题上应保持同口径。
但是，从另一方面而言，合同资产相当于“未成熟的应收账款”，其与应收账款的关系相当于在建工程和固定资产的关系。相应地在坏账准备计提方面也应当与日后的应收账款做好衔接，而应收账款是含税的。从这一点来说，合同资产也保持含税的口径，便于与应收账款的会计处理衔接。

提问人：fangdaojun 时间：2021-04-27 09:07:42
陈版，请问：现在企业内部管理很重视两金的管理，两金指的是应收款项和存货，旧准则下合同资产是放在存货中列报的，属于两金中存货的管理范畴，新准则下合同资产单独列示，如您所述，合同资产相当于“未成熟的应收账款”，那请问在新准则下，合同资产是否仍应归入两金管理？如是，它应该算两金中应收款项还是存货？

回答人：chenyiwei
合同资产对应于已确认的收入，所以更接近于应收账款。